YELITZA DEYANIRA

CISNEROS TORRE

dcisneros.torre@gmail.com Cel: 958070881 26 años

UX Designer y Bachiller de Ciencias de la Comunicación especializada en Publicidad. Tengo deseos de superación, innovación y sobre todo, de aprender. Poseo la capacidad, responsabilidad y actitud para trabajar en equipo para desarrollar productos que generen un impacto positivo en el usuario.

EDUCACIÓN

09/2017 - 03/2018

LABORATORIA

UX Designer.

Logros:

Primer Puesto en el 1er Talent Fest

Proyecto : Plataforma de gestión de proyectos del área de Mantenimiento del Centro Comercial Mall Plaza de Bellavista.

Primer Puesto en el 2do Talent Fest

Proyecto : Plataforma de organización y almacenamiento de convenios colectivos, para la firma de abogados Miranda & Amado.

2012 - 2016

UNIVERSIDAD NACIONAL FEDERICO VILLARREAL

Bachiller de Ciencias de la Comunicación (Décimo superior) Especialidad: Publicidad.

EXPERIENCIA LABORAL

05/2018 -Actualidad

COMPAÑÍA PERUANA DE RADIODIFUSIÓN S.A

UX - Designer

- Encargada de la experiencia de usuario del proyecto Ingrid. Una plataforma para la elaboración de la parrilla de programación, de América Televisión.
- Asumí la responsabilidad de la ideación y desarrollo del diseño, además de la interacción con los usuarios directos.

08/2016 - 12/2016

JMP GROUP & PTCP SAC

JMP Group International es un grupo de entretenimiento total, proveedora de nuevos y creativos contenidos multimedia y servicios de plataforma.

Prácticas pre profesionales.

Diseñadora gráfica, community manager, asistente de producción y organización de eventos.

- Asumí responsabilidades de diseño gráfico y de generación de contenido en redes sociales.
- Contribuí en la planificación y organización de eventos de entretenimiento y cultura.

IDIOMAS

Inglés

ASOCIACIÓN CULTURAL PERUANO BRITÁNICA

Nivel Alcanzado: Básico 7.

CONOCIMIENTOS DE COMPUTACIÓN

Adobe Illustrator - Intermedio
Adobe Premier - Básico
Microsoft Office - Intermedio

CURSOS Y SEMINARIOS

08/2018	CREHANA
	Branding para redes sociales
12/2017	IBM
	Taller de Design Thinking.
06/2017	CODECADEMY
	Make a webside (HTML y CSS).
05/2017	CODECADEMY
	Learn Git.

04/2017	IAB SPAIN
	Curso online: Marketing Digital.
2014	PONTIFICIA UNIVERSIDAD CATÓLICA DEL PERÚ
	Noveno Coloquio de Estudiantes de Diseño Gráfico.
2013	PONTIFICIA UNIVERSIDAD CATÓLICA DEL PERÚ
	Octavo Coloquio de Estudiantes de Diseño Gráfico.

VOLUNTARIADO

18 y 19 de mayo del 2016

Ministerio de Cultura

Voluntaria en el Día Internacional de los Museos.

22 y 23 de abril del 2016

Ministerio de Cultura

Voluntaria en la Feria Editorial "La Independiente".